臺灣臺中地方法院民事裁定
111年度家調裁字第29號
聲  請  人  陳聖翔    住臺中市○○區○○路0號0樓        代  
理  人  陳秋伶律師
相  對  人  章育杉  
兼  法  定                      
代  理  人  章美鈴  
共      同
代  理  人  蔡碩毅  
上列當事人間否認子女事件，本院裁定如下：
    主    文
一、確認相對人章育杉（身分證統一編號：Z000000000號）非其
    母即相對人章美鈴（身分證統一編號：Z000000000號）自聲
    請人受胎所生之婚生子女。
二、聲請程序費用由聲請人負擔。
    理    由
一、聲請意旨略以：聲請人與相對人章育杉之母即相對人章美鈴
    於民國107年5月8日結婚，而相對人章育杉於110年10月15日
    出生。然聲請人於110年初發現相對人章美鈴多次外遇而提
    起離婚訴訟並分居，聲請人與相對人章美鈴於110年11月24
    日經鈞院調解離婚，再調解當日聲請人、相對人章美鈴已實
    際分居近1年，而相對人章美鈴於調解期日並未告知其有外
    遇生子一事。嗣聲請人於110年12月13日突接到戶政單位來
    電表示相對人章美鈴向戶政單位申請相對人章育杉出生登記
    並欲從母姓，聲請人始發現相對人章美鈴生育相對人章育杉
    。因相對人章育杉受胎期間係於聲請人與相對人章美鈴婚姻
    關係中，相對人章育杉依法被推定為聲請人之婚生子女，實
    則聲請人於111年2月10日卷附之DNA鑑定報告作成後，始知
    悉相對人章育杉非聲請人之婚生子女。聲請人因本件所生之
    DNA鑑定費用及其他訴訟費用同意由聲請人負擔。爰依家事
    事件法第33條規定，合意提起本件聲請等語。
二、相對人則以：同意聲請人之請求事項。對於相對人章育杉非
    聲請人之婚生子女及卷附DNA 鑑定報告內容均不爭執，且聲
    請人於111年2月10日卷附之DNA鑑定報告作成後，始知悉相
    對人章育杉非聲請人之婚生子女，有關鑑定費用及其他訴訟
    費用，同意由聲請人負擔等語。
三、按當事人就不得處分之事項，其解決事件之意思已甚接近或
    對於原因事實之有無不爭執者，得合意聲請法院為裁定。法
    院為前項裁定前，應參酌調解委員之意見及家事調查官之報
    告，依職權調查事實及必要之證據，並就調查結果使當事人
    或知悉之利害關係人有陳述意見之機會。當事人聲請辯論者
    ，應予准許。前二項程序，準用民事訴訟法第一編第二章第
    三節關於訴訟參加之規定，家事事件法第33條定有明文。本
    件否認子女之訴，屬當事人不得處分之事項，惟兩造就「相
    對人章育杉非其母即相對人章美鈴自聲請人受胎所生之婚生
    子女」之原因事實，均不爭執，並合意聲請本院以裁定終結
    本件否認子女之訴（見本院110年度家補字第2712號否認子
    女事件111年4月6日訊問筆錄），本院自應依前揭規定為裁
    定，合先敘明。　　
四、聲請人主張之上開事實，有兩造之戶籍謄本、博微生物科技
    股份有限公司分子生物實驗室出具之DNA親緣關係諮詢報告
    為佐。據上開報告記載：「送檢註明為陳聖翔與章育杉之檢
    體，其DNA STR 系統之D3S1358、D16S539、CSF1PO、D8S117
    9、D21S11、D18S51、DYS391、D2S441、D1S1656等9個基因
    座之基因型別不相符，所以陳聖翔與章育杉間排除一親等直
    系親緣關係。」等語為佐。本院參酌現代生物科學發達，醫
    學技術進步，以DNA 基因圖譜定序檢驗方法鑑定子女之血統
    來源之精確度已達99.8％以上，是足認聲請人與相對人章育
    杉間並不具有真實血緣關係，相對人章育杉非聲請人之婚生
    子，聲請人之主張堪信為真。又聲請人主張於111年2月10日
    卷附之DNA鑑定報告作成後，始知悉相對人章育杉非聲請人
    之婚生子女一節，相對人亦不爭執，則聲請人於110年12月1
    7日提起本件否認子女之訴（起訴狀上法院收文戳章參照）
    ，顯未逾越民法第1063條所定之2年除斥期間。從而，兩造
    合意聲請裁定請求確認相對人章育杉非其母即相對人章美鈴
    自聲請人受胎所生之婚生子女，為有理由，應予准許。
五、本件兩造已合意聲請程序費用由聲請人負擔，爰依渠等合意
    定之。
六、依家事事件法第33條、第97條，非訟事件法第21條第2項，
    民事訴訟法第95條、第81條第2款規定，裁定如主文。
中　　華　　民　　國　　111 　年　　4 　　月　　22　　日
                  家事法庭    法  官  陳玟珍
上正本係照原本作成。
如對本裁定抗告，須於裁定送達後10日之不變期間內，向本院提
出抗告狀（應附繕本），並繳納抗告費新臺幣1,000元。 　　
中　　華　　民　　國　　111 　年　　4 　　月　　22　　日
                              書記官  陳淑華